# 向全资子公司现金增资为什么不属于关联交易

提问人：张玲 1993 时间：2023-06-20 13:25:12
求助陈版主：向全资子公司现金增资为什么不属于关联交易呢？

回答人：chenyiwei
1 、因为关联交易首先是在合并报表层面进行认定和披露的，而母公司对子公司的增资对合并报表无影响。
2 、而且，像投资这样的单方资源输送交易，即使是对联营企业和合营企业投资，因为已在长期股权投资、在其他主体中的权益等项目的附注中有披露，故在关联交易部分中都不会重复披露。